臺灣臺北地方法院刑事判決　　　　　　　　　　　　　九十一年度訴字第三三一號
　　公　訴　人　臺灣臺北地方法院檢察署檢察官
　　被　　　告　丙○○
　　指定辯護人　甲○
右列被告因毒品危害防制條例案件，經檢察官提起公訴（九十年度偵字第二四四五五
號），甲○判決如左：
    主    文
丙○○販賣第一級毒品，累犯，處有期徒刑玖年陸月。扣案之第一級毒品海洛因壹包
（驗後淨重零點零肆公克），沒收銷燬之。扣案之販賣第一級毒品海洛因所得財物新
臺幣肆佰元及門號0000000000號行動電話壹支（內含ＳＩＭ卡壹張），均
沒收。
    事    實
一、丙○○前因違反肅清煙毒條例及麻醉藥品管理條例案件，經臺灣士林地方法院分
    別判處有期徒刑四年及七月，應執行有期徒刑四年五月確定，並於民國八十九年
    十一月十日執行完畢。詎丙○○猶不知悔改，仍基於販賣第一級毒品海洛因之犯
    意，並以其所有之門號0000000000號行動電話一支（內含ＳＩＭ卡一
    張）作為對外聯絡之工具，而於九十年十一月十九日下午三時三十分許，在台北
    市○○區○○路二九九巷一號前，以新臺幣（下同）四百元之價格，販賣第一級
    毒品海洛因一包（驗後淨重０．０四公克）予乙○○施用。嗣因臺北市政府警察
    局保安警察大隊員警接獲線報，乃循線於前揭時、地守候而查獲上情，並扣得乙
    ○○購得之海洛因一包（驗後淨重０．０四公克）及在丙○○身上查獲販賣第一
    級毒品海洛因予乙○○之所得財物四百元及其所有供聯絡用之門號000000
    0000號行動電話一支（內含ＳＩＭ卡一張）。
二、案經臺北市政府警察局松山分局報請臺灣臺北地方法院檢察署檢察官偵查起訴。
    理    由
一、訊據被告丙○○矢口否認有何販賣第一級毒品海洛因之犯行，辯稱：「我沒有販
    賣第一級毒品海洛因給乙○○施用，毒品是我們二人一起出錢向綽號「冬瓜」買
    來施用，不是我賣給乙○○的。」云云。經查：右揭事實業據證人乙○○於九十
    年十一月十九日警訊中證稱：「我今日下午用我的行動電話000000000
    0號打給被告，他的行動電話號碼是0000000000，問他有沒有海洛因
    ，他就叫我到該址等他，隨後我就到吉林路二九九巷巷口等他，他約十分鐘後前
    來，當面就將該包海洛因交付給我，我在電話中就跟他說要買四百元，所以拿到
    海洛因後我就當面給他四百元，該包海洛因是我向被告以四百元購買的。」等情
    綦詳，且該警訊筆錄內容業經臺灣臺北地方法院檢察署檢察事務官勘驗警訊錄音
    帶及ＤＶ錄影帶，結果認（一）由錄音、錄影內容顯示，證人乙○○接受警員詢
    問製作筆錄時，身體未受拘束，亦未上手銙、腳鐐，並可抽煙、飲水。（二）詢
    問員警有充分告知證人乙○○刑事訴訟法有關之權利事項，且相關警詢筆錄係出
    於自由意志下之連續陳述。（三）證人乙○○於警詢筆錄之應答自然、直接，未
    發現有刑求逼供或強暴、脅迫之情事，有勘驗筆錄一份在卷可按，雖證人乙○○
    於偵查及甲○調查時改辯稱係伊與被告共同出資購買毒品施用云云，惟參以證人
    乙○○於警訊時未供稱伊係與被告共同出資購買毒品施用等情，而於偵查及甲○
    調查時復辯稱上情，顯係事後卸責之詞，要難採信。況衡諸常情，被告與證人乙
    ○○係自幼認識之朋友，二人間夙無仇怨，此亦為被告於警訊時所自承，則證人
    乙○○殊無挾嫌誣陷之理，且證人乙○○於警訊時對於被告本件犯行自始指證不
    移，是證人乙○○前揭於警訊中之證詞，應堪採信。再查：證人乙○○於甲○九
    十一年九月二十五日調查時到庭結證稱：「．．．我看到被告打電話給賣毒品的
    人綽號叫「冬瓜」，被告問我如果要拿就自己跟他（指冬瓜）講，我跟冬瓜說要
    拿五百，他問我是誰，我說我是被告的朋友．．．我沒有碰到冬瓜。」等語，核
    與被告於同日調查時供稱：「．．．我是打電話給冬瓜，大約在當天三、四點鐘
    拿的，證人乙○○在對面等我，是由我跟冬瓜講電話買毒品五千元．．．證人乙
    ○○有見到冬瓜。」等情未合，則被告與證人乙○○二人就查獲當日證人乙○○
    是否有與綽號「冬瓜」男子電話交談及碰面乙節之供述均不一致，是被告空言辯
    稱當日係伊與證人乙○○共同出資向綽號「冬瓜」之男子購買海洛因，已非無疑
    。綜上所述，應堪認被告確有販賣第一級毒品海洛因予證人乙○○。此外，復有
    證人乙○○所購得之海洛因一包（驗後淨重０．０四公克）扣案可資佐證，此有
    法務部調查局編號（電腦條碼）000000000號鑑定通知書乙紙在卷足憑
    。另有被告販賣第一級毒品海洛因所得財物四百元及門號0000000000
    號行動電話一支（內含ＳＩＭ卡一張）扣案可證。本件事證已臻明確，被告前開
    犯行洵堪認定。
二、查海洛因係毒品危害防制條例第二條所稱之第一級毒品。核被告所為，係犯毒品
    危害防制條例第四條第一項之販賣第一級毒品既遂罪。又被告販賣海洛因前持有
    海洛因之低度行為，為販賣之高度行為所吸收，不另論罪。另被告曾犯有如事實
    欄所述之違反肅清煙毒條例及麻醉藥品管理條例案件，經臺灣士林地方法院分別
    判處有期徒刑四年及七月，應執行有期徒刑四年五月確定，並於八十九年十一月
    十日執行完畢，有臺灣高等法院被告全國前案紀錄表及臺灣高等法院檢察署刑案
    資料紀錄簡覆表各一份在卷可證，其於五年之內，再犯本件有期徒刑以上之罪，
    係屬累犯，應依刑法第四十七條之規定加重其刑。復被告販賣第一級毒品海洛因
    予他人施用，固戕害他人之身心，惟念其對重典之認識不夠深切，且販毒數量不
    多，與販賣毒品之數量達數公斤以上之危害情形不同，誠屬法重情輕，倘對其販
    賣海洛因之犯行科以法定最輕本刑之無期徒刑，猶嫌過重，衡情尚有可憫恕之處
    ，爰依刑法第五十九條之規定，減輕其刑。被告同時有加重及減輕之事由，應依
    刑法第七十一條第一項之規定，先加後減之。爰審酌被告販賣第一級毒品之行為
    ，使人沉迷於毒癮，無法自拔，輕則戕害身心，重則引發男盜女娼各種犯罪，實
    為多種犯罪之源頭，對社會國家之傷害可謂至深且鉅，且鑑於毒品販售常有暴利
    可圖，故非予嚴懲，不足以遏止此類非行，及被告犯罪後仍飾詞圖卸，毫無悔意
    等一切情狀，量處如主文所示之刑。又扣案之海洛因一包（驗後淨重０．０四公
    克），係屬第一級毒品，應依毒品危害防制條例第十八條第一項前段之規定，予
    以沒收銷燬之，又鑑驗所耗損之毒品，既已費失，自無庸宣告沒收銷燬，附此敘
    明。至扣案之販賣第一級毒品海洛因所得財物四百元，應依毒品危害防制條例第
    十九條第一項之規定，宣告沒收之。另扣案之門號0000000000號行動
    電話一支（內含ＳＩＭ卡一張），係供被告聯絡販賣毒品所用之物，且為被告所
    有，業據被告供承在卷，爰依刑法第三十八條第一項第二款之規定，併予宣告沒
    收。末查本件另外扣得之海洛因一包（驗後淨重一．五三公克），此有法務部調
    查局編號（電腦條碼）000000000號鑑定通知書一紙在卷可按，其為被
    告所持有之物，尚與本件被告販賣第一級毒品海洛因予證人乙○○之犯行無直接
    關連性，雖為違禁物，惟仍應由公訴人另行聲請單獨宣告沒收銷燬之，甲○爰不
    另為沒收銷燬之諭知，併此敘明。
據上論斷，應依刑事訴訟法第二百九十九條第一項前段，毒品危害防制條例第四條第
一項、第十八條第一項前段、第十九條第一項，刑法第十一條、第四十七條、第五十
九條、第三十八條第一項第二款，判決如主文。
本案經檢察官陳錫柱到庭執行職務。
中      華      民國      九十一    年    十一    月      六      日
                                  臺灣臺北地方法院刑事第七庭
                                      法  官  蔡正雄
右正本證明與原本無異。
如不服本判決，應於判決送達後十日內向甲○提出上訴狀(應抄附繕本)。告訴人
或被害人如對於本判決不服者，應具備理由請求檢察官上訴，其上訴期間之計算
係以檢察官收受判決正本之日期為準。
                                      書記官  黃秀琴
中      華      民      國      九十一    年    十一    月      七      日
附錄本案論罪科刑法條全文：
毒品危害防制條例第四條：
一製造、運輸、販賣第一級毒品者，處死刑或無期徒刑，處無期徒刑者，得併科新臺
  幣一千萬元以下罰金。
二製造、運輸、販賣第二級毒品者，處無期徒刑或七年以上有期徒刑，得併科新臺幣
  七百萬元以下罰金。
三製造、運輸、販賣第三級毒品者，處五年以上有期徒刑，得併科新臺幣五百萬元以
  下罰金。
四製造、運輸、販賣專供製造或施用毒品之器具者，處一年以上七年以下有期徒刑，
  得併科新臺幣一百萬元以下罰金。
五前四項之未遂犯罰之。
毒品危害防制條例第十八條：
查獲之毒品及專供製造或施用毒品之器具，不問屬於犯人與否，均沒收銷燬之。但合
於製藥或研究之用者，得不予銷燬。
前項合於醫藥或研究用毒品或器具之管理辦法，由法務部會同行政院衛生署定之。
